# 资产负债表列示的“其他综合收益”的余额

提问人：jasondoo 时间：2015-11-11 15:31:09
请教陈版，资产负债表中，其他综合收益科目余额为负数，是不是可以理解为被投资单位的可供出售金融资产及其他影响所有者权益变动的事项是减少了企业资产总额或者净资产，我们投资企业则借其他综合收益，贷方长投呢？　　　我看到不少上市公司的其他综合收益余额呈现较大的负数。

回答人：chenyiwei
资产负债表中，其他综合收益如为负数的，同样表明因累计的该项目负数而导致净资产减少的金额。但因为财务报表列报和其他相关会计准则规定，这些项目不能直接减少当期净利润和期末未分配利润。